【裁判字號】    99,台上,6818
【裁判日期】    991104
【裁判案由】    違反毒品危害防制條例
【裁判全文】
最高法院刑事判決            九十九年度台上字第六八一八號
上  訴  人  甲○○
上列上訴人因違反毒品危害防制條例案件，不服台灣高等法院台
南分院中華民國九十九年八月二十四日第二審判決（九十九年度
上訴字第二四Ｏ號，起訴案號：台灣雲林地方法院檢察署九十五
年度偵字第六Ｏ三八號，九十六年度偵字第八二九號，九十六年
度偵緝字第三一三、三一四號），提起上訴，本院判決如下：
    主  文
上訴駁回。
    理  由
按刑事訴訟法第三百七十七條規定，上訴於第三審法院，非以判
決違背法令為理由，不得為之。是提起第三審上訴，應以原判決
違背法令為理由，係屬法定要件。如果上訴理由書狀並未依據卷
內訴訟資料，具體指摘原判決不適用何種法則或如何適用不當，
或所指摘原判決違法情事，顯與法律規定得為第三審上訴理由之
違法情形，不相適合時，均應認其上訴為違背法律上之程式，予
以駁回。本件原判決維持第一審論處上訴人甲○○共同運輸第三
級毒品罪刑，駁回其在第二審之上訴，已詳敘認定犯罪事實之依
據及憑以認定之理由，從形式上觀察，並無任何違背法令之處。
查海關緝私條例第九條規定，海關因緝私必要，得對於郵包實施
檢查，而本條所謂「檢查」，應認包含開拆郵包之手段，蓋僅由
外觀檢查實難達成查緝走私之目的。本案財政部台北關稅局於接
獲情資後，過濾電子艙單鎖定可疑貨物而執行郵件檢查，發現系
爭包裹內藏愷他命，乃當場製作紀錄並由在場之美商聯邦快遞公
司人員會同簽章後，因涉及刑事案件而移送內政部警政署航空警
察局處理，屬海關緝私條例第九條所定之「行政檢查」，而非搜
索，其後再依同條例第十六條之一、第十七條規定查扣送辦，自
不生違法搜索之問題；而原審審判長於審判期日踐行調查證據程
序時，已訊問：「對於被告自己在警詢、偵查中、原審及本院準
備程序中所為之供述有何意見？（提示筆錄並告以要旨）」，上
訴人答稱：「沒有意見。」等語，既未曾抗辯偵詢筆錄之製作有
何不法情事，則其於上訴本院後始謂遭檢憲調人員利誘、威脅，
其自白欠缺任意性云云，顯非依據卷內訴訟資料為具體之指摘；
又運輸毒品或運送走私物品罪之成立，並非以所運輸之毒品或運
送之走私物品已運抵目的地為完成犯罪之要件。是以，區別各該
罪既遂、未遂之依據，應以已否起運離開現場為準，如已起運離
開現場，其輸送行為即已完成，不以達到目的地為既遂之條件。
上訴人與共同被告謝閎恩、鍾正玄共同謀議，推由鍾正玄赴馬來
西亞購毒，並由上訴人在台訂製大型沙漏計時器郵寄予鍾正玄，
俟鍾正玄將購得之愷他命裝入上開計時器內包裝後，即透過快遞
方式將包裹寄送予不知情之陳伯武收受，嗣因財政部台北關稅局
察覺有異，乃於上開毒品運抵台灣時予以查扣送辦，再經警循線
查獲負責取貨之謝閎恩，則上訴人與鍾正玄、謝閎恩間顯有犯意
聯絡及行為分擔，且其等既已起運毒品，並運送抵台，縱於入境
時遭海關查扣，仍該當於運輸毒品既遂之要件。原判決論以運輸
第三級毒品既遂罪之共同正犯，未予減輕其刑，適用法則，核無
不合；另本案係因財政部台北關稅局察覺包裹有毒，先經警逮獲
謝閎恩，再循線查獲上訴人，則謝閎恩並非因上訴人之供述而破
獲，亦與證人保護法第十四條第一項之規定不符，原判決未予減
輕或免除其刑，仍無不當。上訴意旨置原判決之論敘於不顧，仍
執前詞，對原審採證認事用法職權之行使，任意指摘，難謂已符
合首揭法定上訴要件，其上訴違背法律上之程式，應予駁回。而
本件係從程序上駁回上訴。上訴人請求本院酌減其刑及宣告緩刑
，無從審酌，附為敘明。
據上論結，應依刑事訴訟法第三百九十五條前段，判決如主文。
中    華    民    國  九十九  年   十一   月    四    日
                      最高法院刑事第十庭
                          審判長法官  花  滿  堂  
                                法官  黃  正  興  
                                法官  陳  東  誥  
                                法官  洪  昌  宏  
                                法官  魏  新  和  
本件正本證明與原本無異
                                      書  記  官  
中    華    民    國  九十九  年   十一   月    八    日
                                                       s

司法院資訊處製作；財團法人民間司法改革基金會備份。
